臺灣高雄地方法院刑事判決　　　　　　　　　　　　　九十三年度易字第八三九號
　　公　訴　人　臺灣高雄地方法院檢察署檢察官
　　被　　　告　丙○○
右列被告因詐欺等案件，經檢察官提起公訴（九十三年度撤緩偵字第四號），本院合
議庭裁定由受命法官獨任進行簡式審判程序，判決如左：
    主  文
丙○○攜帶兇器竊盜，處有期徒刑柒月。螺絲起子壹把沒收。
    事  實
一、丙○○意圖為自己不法所有，持其自己所有客觀上具危險性而足為凶器之螺絲起
    子一把，於民國九十一年一月二日上午九時許，在位於高雄縣大社鄉神農村翠屏
    餐廳停車場，以前揭螺絲起子撬開乙○○停放在前揭停車場內之車牌號碼ＬＥ─
    四０一七號自用小客車後行李箱，竊取乙○○所有皮包一只（內有第一商業銀行
    股份有限公司（下稱第一銀行）、大安商業銀行股份有限公司（下稱大安銀行）
    、高雄銀行股份有限公司（下稱高雄銀行）、保證責任桃園信用合作社（下稱桃
    園信用合作社）、華僑商業銀行股份有限公司（下稱華僑銀行）、臺新國際商業
    銀行股份有限公司（下稱臺新銀行）之提款卡、富邦商業銀行股份有限公司（下
    稱富邦銀行）信用卡各一張及各提款卡密碼）得手後，因見前述提款卡密碼分別
    均寫在提款卡之外套上，而基於意圖為自己不法所有之概括犯意，明知將金融機
    構之提款卡插入自動提款機後，輸入該提款卡之密碼，表示已得到提款卡所有人
    之同意得以提款，而其並未經所有人乙○○之同意，竟連續於附表編號一至五號
    所示之時、地，分持前開竊得之第一銀行、大安銀行、高雄銀行、桃園信用合作
    社之提款卡，至如附表所示之地點設置之自動提款機，將上揭提款卡插入自動提
    款機，並輸入提款卡正確密碼，使上開自動付款設備之識別系統對真正持卡人之
    識別陷於錯誤，以此不正方法分別從自動提款機處取得乙○○存放在如附表所示
    之銀行帳戶內之存款，合計新臺幣（下同）四十六萬元（附表編號一、三、四、
    五、六所示之次數，係接續詐領乙○○所有之帳戶存款）得手花用，並將上揭竊
    得之第一銀行、大安銀行、高雄銀行、桃園信用合作社、華僑銀行及臺新銀行之
    提款卡、富邦銀行信用卡各一張及行竊工具螺絲起子一把均丟棄。嗣於同日上午
    十時許，乙○○發現其所有之提款卡、信用卡遭竊，而報警循線查獲上情。
二、案經乙○○訴由高雄縣政府警察局仁武分局報請臺灣高雄地方法院檢察署檢察官
    偵查起訴。
    理  由
一、右揭事實，業據被告於警詢、偵查及本院審理時（參見本院九十三年八月五日審
    判筆錄），均供認不諱，核與告訴人乙○○於警詢及偵訊中之指述、證人林火炎
    於警詢中之證述情節大致相符，且有自動提款機監視器翻拍照片四紙、指認竊盜
    案犯罪嫌疑人紀錄表、第一銀行跨行作業存款明細表、大安銀行板橋分行存款明
    細表、高雄銀行交易查詢清單及桃園信用合作社介壽分社明細表各一紙附卷可佐
    ，堪信被告前揭自白與事實相符，本案事證明確，被告犯行堪予認定。
二、另查：
  (一)按刑法第三百二十一條第一項第三款之攜帶兇器竊盜罪，係以行為人攜帶兇器竊
    盜為其加重條件，此所謂兇器，其種類並無限制，凡客觀上足對人之生命、身體
    、安全構成威脅，具有危險性之兇器均屬之，且祇須行竊時攜帶此種具有危險性
    之兇器為已足，並不以攜帶之初有行兇之意圖為必要。螺絲起子為足以殺傷人生
    命、身體之器械，顯為具有危險性之兇器（最高法院七十九年臺上字第五二五三
    號判例要旨參照）。雖被告持以行竊之螺絲起子一把長度約為二十五公分，業據
    被告於本院審理時陳述明確，雖該螺絲起子並未扣案，然依事理常情，常人當無
    法徒手將自用小客車之後行李箱撬開，另參酌告訴人乙○○於警詢及偵訊中均陳
    稱其車門確實遭人撬開等情，是被告上揭自白陳稱持螺絲起子一把行竊，應堪信
    為真實，被告既持螺絲起子一把，無論被告主觀上是否旨在行兇抑僅便利行竊，
    然在客觀上顯具有行兇之危險性，自屬兇器之一種，其攜帶而犯竊盜罪，應成立
    刑法第三百二十一條第一項第三款之罪。
  (二)刑法上竊盜罪既遂未遂區分之標準，係採權力支配說，即行為人將竊盜之客體，
    移入一己實力支配之下者為既遂，若著手於竊盜，而尚未脫離他人之持有，或未
    移入一己實力支配之下者，則為未遂。又究係預備竊盜或竊盜未遂，則專以行為
    人是否已著手於竊盜行為之實施為斷，如未著手於竊盜行為之實施，依現行刑法
    並不處罰預備竊盜（最高法院八十四年度臺上字第二二五六號判決要旨參照）。
    被告以前揭螺絲起子撬開車門之方式，竊取竊取乙○○所有皮包一只（內有第一
    銀行、大安銀行、高雄銀行、桃園信用合作社、華僑銀行、臺新銀行之提款卡、
    富邦銀行信用卡各一張及各提款卡密碼）等情，已如前述，揆諸前揭說明，其已
    將竊盜之客體移入一己實力支配之下，應屬竊盜既遂。
  (三)按連續犯之成立，除主觀上須基於一個概括之犯意外，客觀上須先後數行為，逐
    次實施而具連續性，侵害數個同性質之法益，其每一前行為與次行為，依一般社
    會健全觀念，在時間差距上，可以分開，在刑法評價上，各具獨立性，每次行為
    皆可獨立成罪，構成同一之罪名，始足當之；如數行為於同時同地或密切接近之
    時地實施，侵害同一之法益，各行為之獨立性極為薄弱，依一般社會健全觀念，
    在時間差距上，難以強行分開，在刑法評價上，以視為數個舉動之接續施行，合
    為包括之一行為予以評價，較為合理，則屬接續犯，而為包括之一罪（最高法院
    八十六年臺上字第三二九五號判例要旨參照）。
  (四)核被告所為，係犯刑法第三百二十一條第一項第三款加重竊盜罪、刑法第三百三
    十九條之二第一項之以不正方法由自動付款設備取得他人之物罪（準詐欺罪）。
    被告於如附表編號一、三、四、五、六號部分所為之二次或五次，以不正方法由
    自動付款設備取得他人存款行為，時間、場所（均於同一部提款機）均極密接，
    各行為之獨立性極為薄弱，依一般社會健全觀念，在時間差距上，難以強行分開
    ，顯係為達其詐欺財物之接續行為，此部份應為接續犯，公訴人論及此部份亦屬
    連續犯，自有未洽。至被告先後於如附表編號一至六號共計六次，於不同地點，
    以不正方法分別由五部自動付款設備取得告訴人乙○○之存款犯行，均時間緊接
    ，犯罪構成要件相同，顯係基於概括之犯意所為，應論以連續犯，依刑法第五十
    六條規定加重其刑。又其所犯加重竊盜及他人財物二罪間，具有方法與目的之牽
    連關係，為牽連犯，應依刑法第五十五條後段之規定從一重依加重竊盜罪處斷。
  (五)爰審酌被告上揭犯行，業經臺灣高雄地方法院檢察署檢察官於九十一年六月二十
    九日以九十一年度偵字第九０五八號為緩起訴處分，緩起訴期間自九十一年六月
    二十九日起至九十三年六月二十八日止為二年，然被告竟於上揭緩起訴期間內，
    復故意犯有期徒刑以上之竊盜罪，而經臺灣高雄地方法院檢察署檢察官依法聲請
    簡易判決處刑（九十一年度偵字第一六一二八號），經本院鳳山刑事簡易庭以九
    十一年度簡字第三八號刑事簡易判決判處拘役五十日，再經臺灣高雄地方法院檢
    察署檢察官撤銷原緩起訴處分，此有臺灣高等法院被告全國前案紀錄表、本院被
    告院內索引卡紀錄表、臺灣高雄地方法院檢察署刑案資料查註紀錄表各一份在卷
    可查，且被告正值壯年，不思以合法正當途徑賺取所得，竟以持客觀上具危險性
    而足為凶器之螺絲起子而竊盜之手段，貪慾圖利，造成被害人財產損害高達四十
    六萬元，惟被告犯後坦認犯行，犯後態度均稱良好，並與告訴人達成和解賠償其
    所受損失等其他一切情狀，量處如主文所示之刑。另被告所有持以行竊之螺絲起
    子一把，已經其丟棄，業據其供明在卷，且係供犯罪所用之物，惟無證據證明該
    螺絲起子確已滅失，爰依刑法第三十八條第一項第二款規定併宣告沒收。
三、至被告於九十一年七月二十五日另犯竊盜案件，業經臺灣高雄地方法院檢察署檢
    察官於九十一年八月六日以九十一年度偵字第一六一二八號聲請簡易判決處刑，
    經本院簡易庭於九十一年十月七日以九十一年度簡字第三八號刑事簡易判決判處
    拘役五十日確定；另於同年十一月二十五日復犯竊盜案件，經臺灣彰化地方法院
    檢察署檢察官於九十二年六月十日以九十二年度偵字第七四五號起訴，經臺灣彰
    化地方法院於九十二年九月十日以九十二年度易字第八二四號刑事判決判處有期
    徒刑三月，嗣經上訴由臺灣高等法院臺中分院以九十二年度上易字第二一七一號
    審理中，復撤回上訴確定，此有臺灣高等法院被告全國前案紀錄表、本院被告院
    內索引卡紀錄表、臺灣高雄地方法院檢察署刑案資料查註紀錄表、上揭起訴書及
    判決書各一份在卷可查。然被告上揭另案與本案竊盜犯行之時間，分別各相隔約
    六月、十月，顯係基於個別犯意為之，客觀上並無連續性，與本案應無連續犯之
    裁判上一罪之關係，附此敘明。
據上論斷，應依刑事訴訟法第二百七十三條之一第一項、第二百九十九條第一項前段
，刑法第三百二十一條第一項第三款、第三百三十九條之二第一項、第五十五條、第
五十六條、第三十八條第一項第二款，判決如主文。
本案經檢察官甲○○到庭執行職務。
中      華      民      國    九十三    年      八      月     十八     日
                                臺灣高雄地方法院刑事庭
                                    法  官  唐中興
右正本證明與原本無異。
如不服本判決，應於判決送達後十日內，向本院提出上訴狀。
                                    書記官  陳掌珠
中      華      民國    九十三    年      八      月     十八     日
                                                                        咖
附錄本案論罪科刑法條全文：
中華民國刑法第三百二十條
意圖為自己或第三人不法之所有，而竊取他人之動產者，為竊盜罪，處五年以下有期
徒刑、拘役或五百元以下罰金。
意圖為自己或第三人不法之利益，而竊佔他人之不動產者，依前項之規定處斷。
前二項之未遂犯罰之。
中華民國刑法第三百二十一條
犯竊盜罪而有左列情形之一者，處六月以上、五年以下有期徒刑：
一、於夜間侵入住宅或有人居住之建築物、船艦或隱匿其內而犯之者。
二、毀越門扇、牆垣或其他安全設備而犯之者。
三、攜帶兇器而犯之者。
四、結夥三人以上而犯之者。
五、乘火災、水災或其他災害之際而犯之者。
六、在車站或埠頭而犯之者。
前項之未遂犯罰之。
中華民國刑法第三百三十九條之二（民國八十六年十月八日增訂）
意圖為自己或第三人不法之所有，以不正方法由自動付款設備取得他人之物者，處三
年以下有期徒刑、拘役或一萬元以下罰金。
以前項方法得財產上不法之利益或使第三人得之者，亦同。
